臺灣臺北地方法院刑事判決
111年度易字第176號
公  訴  人  臺灣臺北地方檢察署檢察官
被      告  吳寶綢



上列被告因業務侵占案件，經檢察官提起公訴（109年度調偵字
第2768號），嗣因被告於本院準備程序中就被訴事實為有罪之陳
述，經告以簡式審判程序之旨，並聽取當事人意見後，本院認為
適宜而裁定由受命法官獨任依簡式審判程序審理，判決如下：
    主  文
吳寶綢犯業務侵占罪，處有期徒刑貳年。緩刑伍年，並應依附表
二所示之調解內容履行給付義務。
    事  實
一、吳寶綢自民國75年11月20日起在嬌聯股份有限公司（原名為
    嬌聯工業股份有限公司，設臺北市○○區○○路0段00號3樓
　　，下稱嬌聯公司）負責財務工作，自77年起復兼任嬌聯公司
    職工福利委員會（下稱嬌聯公司福委會）之財務幹事，負責
    嬌聯公司福委會之帳務、保管其合作金庫銀行西門分行帳號
    0000000000000號帳戶（下稱帳戶Ａ）存摺、印章等事宜，為
    從事業務之人。詎其竟意圖為自己不法所有，基於侵占之犯
    意，利用保管帳戶Ａ存摺、印章之機會，接續於98年6月24日
    至106年4月7日期間，如附表一所示以現金提領、匯款轉出
    至其夫何明鈞（經檢察官為不起訴處分）擔任負責人之久豐
    明興業股份有限公司（下稱久豐明公司）或其所經營之銘吉
    有限公司（下稱銘吉公司）帳戶、匯款轉出至其他親友吳昱
    寰、何瑞珍、吳本源帳戶，或支付個人私用等方式，將帳戶
    Ａ內共計新臺幣（下同）2869萬8720元之款項，易持有為所
    有而侵占入己。嗣因嬌聯公司福委會於106年7月間發現無法
    支應相關費用，始循線查悉上情。
二、案經嬌聯公司福委會主任委員林國忠訴請臺灣臺北地方檢察
    署檢察官偵查起訴。
    理  由
一、被告吳寶綢所犯非死刑、無期徒刑、最輕本刑為三年以上有
    期徒刑之罪，或高等法院管轄第一審之案件，其於準備程序
    訊問為有罪之陳述，經告以簡式審判程序之旨，並聽取檢察
    官及被告之意見後，本院合議庭裁定改由受命法官獨任依簡
    式審判程序進行審理，是本件之證據調查，依刑事訴訟法第
    273條之2規定，即不受同法第159條第1項、第161條之2、第
    161條之3、第163條之1及第164條至第170條規定之限制，合
    先敘明。
二、前揭事實，業據被告坦承不諱（見易卷第55頁），核與證人
    即告訴人林國忠之證述、證人謝佳靜、李謙吉之證述俱大致
    相符，並有嬌聯公司福委會組織章程、員工資料卡、匯款單
    、帳戶Ａ存摺影本、侵占金額流向別金額彙整表、嬌聯公司
    福委會活動報銷申請表、各項福利金及補助金申請表、華南
    商業銀行107年4月24日營清字第107003236號函及交易明細
    資料、第一商業銀行新生分行107年5月7日一新生字第15號
    函及所附交易明細資料、被告簽署之盜領款項返還同意書等
    在卷可稽。依上開卷附之各項文書、證物等補強證據，足資
    擔保被告上開任意性自白之真實性。本件事證既明，被告犯
    行堪以認定，應依法論科。
三、按刑法第336條第2項之業務侵占罪，以意圖為自己或第三人
    不法之所有，而擅自處分因業務上所持有之物為要件。所謂
    「業務」係指依社會生活之地位，以繼續之意思所從事之業
    務而言，亦即以反覆為同種之行為為目的之社會活動（最高
    法院71年度台上字第1650號判例意旨參照）。被告於嬌聯公
    司福委會擔任財務幹事，負責帳務並保管帳戶Ａ之存摺、印
    章，對業務上所持有之帳戶Ａ內款項，如附表一所示易持有
    為所有侵占入己。是核被告所為，係犯刑法第336條第2項之
    業務侵占罪。被告於98年6月24日至106年4月7日期間，如附
    表一所示，藉其保管帳戶Ａ內款項且掌理帳務之同一機會，
    於密切之時間多次以擅自提領現金、匯出款項或支付私用之
    方式，將保管之款項陸續侵占入己，而侵害同一法益，各次
    行為之獨立性薄弱，依一般社會健全觀念，在時間差距上，
    難以強行分開，應視為數個舉動之接續施行，合為包括之一
    行為予以評價，屬接續犯，應以一罪論。另刑法第336條就
    罰金刑部分，雖於108年12月25日修正施行，但本次修法僅
    將罰金數額之貨幣由銀行轉換為新臺幣，並為調整換算，對
    被告並無有利或不利之情事，自毋庸為新舊法比較，併此敘
    明。
四、爰審酌被告於嬌聯公司任職多年，因與配偶所經營生意出現資金缺口，不思以正當途徑獲取資金，藉職務之便如附表一所示陸續挪用公款，已匯回約1117萬604元之部分款項（就告訴人陳報狀、被告供述，詳見易卷第95、119頁）之犯罪動機、目的、犯罪所得，所為實無足取，惟念及被告未有其他刑事前案紀錄而素行良好，始終坦承犯行，終能與告訴人達成調解並已給付損害賠償金800萬元，而經告訴人表示不再追究其相關刑事責任（調解筆錄、匯款申請書詳見易卷第81、151頁）之犯後態度及被害人所受侵害程度，兼衡及被告自述高中畢業、長年從事會計、與配偶替人打工、須扶養長輩及罹病兒子等（詳易卷第68頁）智識程度、生活及家庭經濟狀況等一切情狀，量處如主文之刑。
五、被告之素行良好，前未曾因故意犯罪受有期徒刑以上刑之宣
    告，有臺灣高等法院被告前案紀錄表可稽，其因一時失慮，
    偶罹刑典，犯罪後向告訴人表達悔意並達成調解、賠償部分
    損失，經告訴人表示不再追究其刑事責任，並同意將調解之
    條例列作緩刑負擔（見易卷第131頁），參酌其犯罪情節、
    達成調解之內容如附表所示，堪信被告經此偵審程序及刑之
    宣告後，應知警惕，信無再犯之虞，本院因認其所宣告之刑
    以暫不執行為當，爰依刑法第74條第1項第1款規定併予宣告
    緩刑5年，以啟自新。另告訴人與被告間雖成立調解，惟尚
    有如附表二所示之內容尚待分期履行，爰依刑法第74條第2
    項第3款之規定，同時命被告應按期履行附表二所示之調解
    內容，確保被告緩刑之宣告能收具體成效，倘被告違反上開
    所定負擔且情節重大者，依刑法第75條之1第1項第4款規定
    ，其緩刑之宣告仍得由檢察官聲請撤銷，併此指明。
六、按犯罪所得已實際合法發還被害人者，不予宣告沒收或追徵
    ，刑法第38條之1第5項定有明文。查被告所侵占款項，其中1917萬604元部分已實際合法發還予告訴人，業如前述，自無庸再對被告此部分犯罪所得為沒收之諭知。次按犯罪所得，屬於犯罪行為人者，沒收之；宣告前二條之沒收或追徵，有過苛之虞者，得不宣告或酌減之。刑法第38條之1第1項前段、第38條之2第2項分別定有明文。查被告侵占且尚未實際合法發還予告訴人之952萬8116元，屬其犯罪所得，而為貫徹任何人皆不能保有犯罪所得之立法原則，本應對被告宣告沒收。惟考量被告與告訴人以如附表二所示之條件達成調解，表明願溢額賠償1160萬5400元予告訴人，倘仍就被告此部分犯罪所得宣告沒收，不免有過苛之虞，爰依刑法第38條之2第2項規定不予宣告沒收之。
據上論斷，應依刑事訴訟法第273之1條、第299條第1項前段，判
決如主文。
本案經檢察官郭建鈺提起公訴，檢察官林秀濤到庭執行職務。
中　　華　　民　　國　　111 　年　　10　　月　　31　　日
                  刑事第九庭  法  官  張谷瑛
上正本證明與原本無異。 
如不服本判決應於收受送達後20日內向本院提出上訴書狀，並應
敘述具體理由；其未敘述上訴理由者，應於上訴期間屆滿後20日
內向本院補提理由書（均須按他造當事人之人數附繕本）「切勿
逕送上級法院」。告訴人或被害人如對於本判決不服者，應具備
理由請求檢察官上訴，其上訴期間之計算係以檢察官收受判決正
本之日期為準。 因疫情而遲誤不變期間，得向法院聲請回復原
狀。
                              書記官  黃詠嘉
中　　華　　民　　國　　111 　年　　11　　月　　2 　　日
附錄論罪科刑法條
中華民國刑法第336條
對於公務上或因公益所持有之物，犯前條第一項之罪者，處一年
以上七年以下有期徒刑，得併科十五萬元以下罰金。
對於業務上所持有之物，犯前條第一項之罪者，處六月以上五年
以下有期徒刑，得併科九萬元以下罰金。
前二項之未遂犯罰之。
附表一
編號 合庫編號 交易日期 提款金額(新臺幣) 匯款單 編號 侵占金額   匯款對象   備註      金額 戶名 銀行名稱 帳號  1 716 980624 50萬元 716 50萬元 吳昱寰 華南商業銀行鹿港分行 000000000000 1.98年6月24日匯款單（他一卷第44頁至第46頁） 2.交易明細表（調偵卷第106頁） 2 764 981014 80萬元 764 10萬元 吳寶綢 合作金庫銀行西門分行 0000000000000 1.98年10月14日匯款單（他一卷第47至第48頁） 2.交易明細表（調偵卷第107頁） 3 787 981215 22萬2000元 787 22萬2000元 何瑞珍 華南商業銀行圓山分行 000000000000 1.98年12月15日匯款單（他一卷第49頁至第50頁） 2.交易明細表（調偵卷第108頁） 4 791 981221 100萬元 791 100萬元 吳昱寰 華南商業銀行鹿港分行 000000000000 1.98年12月21日匯款單（他一卷第51頁至第52頁） 2.交易明細表（調偵卷第108頁） 5 793 981223 38萬5000元 793 38萬5000元 久豐明公司 華南商業銀行圓山分行 000000000000 1.98年12月23日匯款單（他一卷第54頁） 2.交易明細表（調偵卷第108頁） 6 806 990129 40萬元 806 40萬元 久豐明公司 華南商業銀行圓山分行 000000000000 1.99年1月29日匯款單（他一卷第56頁） 2.交易明細表（調偵卷第108頁） 7 823 990419 12萬元 823 12萬元 久豐明公司 華南商業銀行圓山分行 000000000000 1.99年4月19日匯款單（他一卷第57頁） 2.交易明細表（調偵卷第108頁） 8 844 990622 12萬元 844 12萬元 久豐明公司 華南商業銀行圓山分行 000000000000 1.99年6月22日匯款單（他一卷第58頁至第59頁） 2.交易明細表（調偵卷第109頁） 9 873 991027 4萬元 873 4萬元 吳寶綢 合作金庫銀行西門分行 0000000000000 1.99年10月27日匯款單（他一卷第60頁至第61頁） 2.交易明細表（調偵卷第109頁） 10 890 991229 16萬元 890 16萬元 吳寶綢 合作金庫銀行西門分行 0000000000000 1.99年12月29日匯款單（他一卷第62頁至第63頁） 2.交易明細表（調偵卷第109頁） 11 936 0000000 50萬5600元 936 40萬元 吳昱寰 華南商業銀行鹿港分行 000000000000 1.100年5月30日匯款單（他一卷第64頁至第65頁） 2.交易明細表（調偵卷第111頁）      9萬元 久豐明公司 彰化商業銀行福和分行 00000000000 1.100年5月30日匯款單（他一卷第64頁、第66頁） 2.交易明細表（調偵卷第111頁）      1萬5600元 安俐國際有限公司 臺北富邦銀行新莊分行 000000000000 1.100年5月30日匯款單（他一卷第64頁、第68頁） 2.交易明細表（調偵卷第111頁） 12 941 0000000 51萬1808元 941 50萬1000元 久豐明公司 華南商業銀行圓山分行 000000000000 1.100年6月9日匯款單（他一卷第69頁至第70頁） 2.交易明細表（調偵卷第111頁）      9000元 吳寶綢 合作金庫銀行西門分行 0000000000000 1.100年6月9日匯款單（他一卷第69頁、第72頁） 2.交易明細表（調偵卷第111頁） 13 944 0000000 34萬5000元 944 34萬5000元 久豐明公司 華南商業銀行圓山分行 000000000000 1.100年6月13日匯款單（他一卷第75頁至第76頁） 2.交易明細表（調偵卷第111頁） 14 946 0000000 2萬元 946 2萬元 吳寶綢 玉山商業銀行城中分行 000000000000 1.100年6月14日匯款單（他一卷第83頁） 2.交易明細表（調偵卷第111頁） 15 947 0000000 18萬8658元 947 16萬5000元 久豐明公司 華南商業銀行圓山分行 000000000000 1.100年6月14日匯款單（他一卷第85頁至第86頁） 2.交易明細表（調偵卷第111頁） 3.其中23658元，非屬侵占金額（他字卷一第87頁） 16 949 0000000 16萬5000元 949 15萬元 久豐明公司 華南商業銀行圓山分行 000000000000 1.100年6月23日匯款單（他一卷第88頁至第89頁） 2.交易明細表（調偵卷第111頁）      1萬5000元 吳寶綢 玉山商業銀行城中分行 0000000000000 1.100年6月23日匯款單（他一卷第88頁、第90頁） 2.交易明細表（調偵卷第111頁） 17 958 0000000 58萬2000元 958 58萬2000元 久豐明公司 華南商業銀行圓山分行 000000000000 1.100年7月25日匯款單（他一卷第91頁至第92頁） 2.交易明細表（調偵卷第111頁） 18 960 0000000 64萬5000元 960 64萬5000元 久豐明公司 華南商業銀行圓山分行 000000000000 1.100年8月4日匯款單（他一卷第93頁至第94頁） 2.交易明細表（調偵卷第111頁） 19 961 0000000 27萬2000元 961 27萬2000元 久豐明公司 第一商業銀行新生分行 00000000000 1.100年8月5日匯款單（他一卷第95頁） 2.交易明細表（調偵卷第111頁） 20 964 0000000 21萬5120元 964 21萬5120元 久豐明公司 華南商業銀行圓山分行 000000000000 1.100年8月8日匯款單（他一卷第96頁） 2.交易明細表（調偵卷第111頁） 21 983 0000000 32萬元 983 32萬元 久豐明公司 華南商業銀行圓山分行 000000000000 1.100年9月21日匯款單（他一卷第97頁） 2.交易明細表（調偵卷第112頁） 22 988 0000000 37萬元 988 37萬元 久豐明公司 土地銀行東板橋分行 000000000000 1.100年10月6日匯款單（他一卷第98至99頁） 2.交易明細表（調偵卷第112頁） 23 991 0000000 35萬元 991 35萬元 久豐明公司 兆豐國際商業銀行中和分行 00000000000 （起訴書誤載為 00000000000） 1.100年10月11日匯款單（他一卷第100至101頁） 2.交易明細表（調偵卷第112頁） 24 992 0000000 12萬元 992 12萬元 久豐明公司 華南商業銀行圓山分行 000000000000 1.100年10月14日匯款單（他一卷第102至103頁） 2.交易明細表（調偵卷第112頁） 25 995 0000000 50萬元 995 50萬元 久豐明公司 兆豐國際商業銀行中和分行 00000000000 （起訴書誤載為00000000000） 1.100年10月17日匯款單（他一卷第104頁） 2.交易明細表（調偵卷第112頁） 26 1051 0000000 82萬元 1051 82萬元 久豐明公司 華南商業銀行圓山分行 000000000000 1.101年5月18日匯款單（他一卷第105至106頁） 2.交易明細表（調偵卷第113頁） 27 1052 0000000 70萬元 1052 70萬元 久豐明公司 華南商業銀行圓山分行 000000000000 1.101年5月21日匯款單（他一卷第107至108頁） 2.交易明細表（調偵卷第113頁） 28 1090 0000000 10萬元 1090 10萬元 久豐明公司 華南商業銀行圓山分行 000000000000 1.102年1月9日匯款單（他一卷第109頁） 2.交易明細表（調偵卷第114頁） 29 1094 0000000 100萬元 1094 100萬元 久豐明公司 華南商業銀行圓山分行 000000000000 1.102年2月4日匯款單（他一卷第110頁） 2.交易明細表（調偵卷第114頁） 30 1096 0000000 100萬元 1096 100萬元 久豐明公司 華南商業銀行圓山分行 000000000000 1.102年2月6日匯款單（他一卷第111頁） 2.交易明細表（調偵卷第114頁） 31 1098 0000000 85萬元 1098 85萬元 吳寶綢 合作金庫銀行西門分行 0000000000000 1.102年3月7日匯款單（他一卷第112至113頁） 2.交易明細表（調偵卷第114頁） 32 1099 0000000 15萬元 1099 15萬元 久豐明公司 華南商業銀行圓山分行 000000000000 1.102年3月11日匯款單（他一卷第114頁） 2.交易明細表（調偵卷第114頁） 33 1101 0000000 35萬元 1101 35萬元 久豐明公司 華南商業銀行圓山分行 000000000000 1.102年3月12日匯款單（他一卷第115至116頁） 2.交易明細表（調偵卷第114頁） 34 1110 0000000 52萬元 1110 52萬元 久豐明公司 華南商業銀行圓山分行 000000000000 1.102年4月16日匯款單（他一卷第117頁） 2.交易明細表（調偵卷第115頁） 35 1113 0000000 15萬元 1113 15萬元 高可霓 中國信託商業銀行江翠分行 000000000000 1.102年6月13日匯款單（他一卷第118至119頁） 2.交易明細表（調偵卷第115頁） 36 1119 0000000 12萬9000元 1119 12萬9000元 吳寶綢 玉山商業銀行城中分行 0000000000000 1.102年6月24日匯款單（他一卷第120、122頁） 2.交易明細表（調偵卷第115頁） 37 1128 0000000 50萬元 1128 50萬元 久豐明公司 華南商業銀行圓山分行 000000000000 1.102年7月17日匯款單（他一卷第123頁） 2.交易明細表（調偵卷第115頁） 38 1130 0000000 20萬元 1130 20萬元 久豐明公司 華南商業銀行圓山分行 000000000000 1.102年7月23日匯款單（他一卷第124頁） 2.交易明細表（調偵卷第115頁） 39 1143 0000000 20萬元 1143 20萬元 久豐明公司 華南商業銀行圓山分行 000000000000 1.102年10月3日匯款單（他一卷第125頁） 2.交易明細表（調偵卷第115頁） 40 1144 0000000 8萬元 1144 7萬5000元 吳寶綢 合作金庫銀行西門分行 0000000000000 1.102年10月4日匯款單（他一卷第126至127頁） 2.交易明細表（調偵卷第115頁）      5000元 現金   1.102年10月4日匯款單（他一卷第126、128頁） 2.交易明細表（調偵卷第115頁） 41 1145 0000000 20萬元 1145 20萬元 久豐明公司 華南商業銀行圓山分行 000000000000 1.102年10月15日匯款單（他一卷第129頁） 2.交易明細表（調偵卷第115頁） 42 1148 0000000 5萬5000元 1148 5萬5000元 久豐明公司 華南商業銀行圓山分行 000000000000 1.102年10月17日匯款單（他一卷第130頁） 2.交易明細表（調偵卷第115頁） 43 1150 0000000 5萬5000元 無 5萬5000元 現金支出   交易明細表（調偵卷第115頁） 44 1153 0000000 8萬5000元 1153 6萬元 寧瑪巴密嚴噶陀佛教協會 兆豐國際商業銀行信義分行 0000000000000 1.102年11月1日匯款單（他一卷第131、133頁） 2.交易明細表（調偵卷第116頁）      1萬元 吳寶綢 合作金庫銀行西門分行 0000000000000 1.102年11月1日匯款單（他一卷第131、133-1頁） 2.交易明細表（調偵卷第116頁）      1萬4970元 現金   1.102年11月1日匯款單（他一卷第131至132頁） 2.交易明細表（調偵卷第116頁） 45 1161 0000000 4萬元 1161 3萬5000元 吳寶綢 合作金庫銀行西門分行 0000000000000 1.102年12月17日匯款單（他一卷第134至135頁） 2.交易明細表（調偵卷第116頁） 3.起訴書誤載為4萬元      5000元 現金   1.102年12月17日現金支出傳票（他一卷第136頁） 2.交易明細表（調偵卷第116頁） 46 1165 0000000 1萬元 無 1萬元 現金支出   交易明細表（調偵卷第116頁） 47 1167 0000000 70萬元 1167 70萬元 久豐明公司 華南商業銀行圓山分行 000000000000 1.103年1月2日匯款單（他一卷第137頁） 2.交易明細表（調偵卷第116頁） 48 1168 0000000 4萬元 無 4萬元 現金支出   交易明細表（調偵卷第116頁） 49 1176 0000000 5萬元 無 5萬元 現金支出   1.交易明細表（調偵卷第116頁） 2.起訴書誤載為103年3月24日 50 1179 0000000 4萬5000元 無 4萬5000元 現金支出   交易明細表（調偵卷第116頁） 51 1183 0000000 1萬元 無 1萬元 現金支出   交易明細表（調偵卷第116頁） 52 1188 0000000 3萬元 無 3萬元 現金支出   交易明細表（調偵卷第116頁） 53 1190 0000000 2萬元 無 2萬元 現金支出   交易明細表（調偵卷第116頁） 54 1197 0000000 3萬5000元 無 3萬5000元 現金支出   交易明細表（調偵卷第117頁） 55 1229 0000000 210萬元 1229 210萬元 久豐明公司 華南商業銀行圓山分行 000000000000 1.104年1月21日匯款單（他一卷第138頁） 2.交易明細表（調偵卷第117頁） 56 1231 0000000 50萬8929元 1231 50萬元 久豐明公司 華南商業銀行圓山分行 000000000000 1.104年1月23日匯款單（他一卷第139至141頁） 2.交易明細表（調偵卷第117頁） 57 1232 0000000 120萬元 1232 120萬元 久豐明公司 華南商業銀行圓山分行 000000000000 1.104年1月23日匯款單（他一卷第143頁） 2.交易明細表（調偵卷第117頁） 58 1233 0000000 8萬元 無 8萬元 現金支出   交易明細表（調偵卷第117頁） 59 1238 0000000 5萬元 無 5萬元 現金支出   1.現金保管之週轉金 2.起訴書誤載為104年2月17日 60 1240 0000000 38萬元 1240 30萬元 久豐明公司 華南商業銀行圓山分行 000000000000 1.104年2月17日匯款單（他一卷第144、147頁） 2.交易明細表（調偵卷第117頁）      6萬5000元 吳寶綢 合作金庫銀行西門分行 0000000000000 1.104年2月17日匯款單（他一卷第144、146頁） 2.交易明細表（調偵卷第117頁）      1萬5000元 現金   1.104年2月17日匯款單（他一卷第144至145頁） 2.交易明細表（調偵卷第117頁） 61 1241 0000000 8萬2000元 無 8萬2000元 現金支出   交易明細表（調偵卷第117頁） 62 1272 0000000 3萬5000元 無 3萬5000元 現金支出   交易明細表（調偵卷第118頁） 63 1277 0000000 3萬5000元 無 3萬5000元 現金支出   交易明細表（調偵卷第118頁） 64 1278 0000000 1萬7000元 無 1萬7000元 現金支出   交易明細表（調偵卷第118頁） 65 1280 0000000 1萬7000元 無 1萬7000元 現金支出   交易明細表（調偵卷第118頁） 66 1285 0000000 8萬3000元 無 8萬3000元 現金支出   交易明細表（調偵卷第118頁） 67 1288 0000000 6萬3000元 無 6萬3000元 現金支出   交易明細表（調偵卷第118頁） 68 1290 0000000 3萬7000元 無 3萬7000元 現金支出   交易明細表（調偵卷第119頁） 69 1303 0000000 3萬元 無 3萬元 現金支出   交易明細表（調偵卷第119頁） 70 1304 0000000 2萬元 無 2萬元 現金支出   交易明細表（調偵卷第119頁） 71 1308 0000000 1萬8000元 無 1萬8000元 現金支出   交易明細表（調偵卷第119頁） 72 1311 0000000 6萬元 無 6萬元 現金支出   交易明細表（調偵卷第119頁） 73 1313 0000000 1萬2000元 無 1萬2000元 現金支出   交易明細表（調偵卷第119頁） 74 1314 0000000 4萬元 無 4萬元 現金支出   交易明細表（調偵卷第119頁） 75 1315 0000000 2萬5000元 無 2萬5000元 現金支出   1.交易明細表（調偵卷第119頁） 2.起訴書誤載為105年3月31日 76 1316 0000000 6000元 無 6000元 現金支出   1.交易明細表（調偵卷第119頁） 2.起訴書誤載為105年2月9日 77 1329 0000000 3萬5000元 無 3萬5000元 現金支出   交易明細表（調偵卷第119頁） 78 1330 0000000 2萬元 無 2萬元 現金支出   交易明細表（調偵卷第119頁） 79 1337 0000000 3萬元 無 3萬元 現金支出   交易明細表（調偵卷第120頁） 80 1339 0000000 2萬5000元 無 2萬5000元 現金支出   交易明細表（調偵卷第120頁） 81 1345 0000000 3萬元 無 3萬元 現金支出   交易明細表（調偵卷第120頁） 82 1351 0000000 5萬元 無 5萬元 現金支出   交易明細表（調偵卷第120頁） 83 1352 0000000 6萬元 無 6萬元 現金支出   交易明細表（調偵卷第120頁） 84 1374 0000000 90萬元 29 90萬元 銘吉有限公司 彰化商業銀行新湖分行 00000000000000 1.105年12月13日匯款單（他一卷第148、150頁） 2.交易明細表（調偵卷第120頁） 85 1380 0000000 90萬元 35 83萬9000元 銘吉有限公司 彰化商業銀行新湖分行 00000000000000 1.106年1月5日匯款單（他一卷第151、154頁） 2.交易明細表（調偵卷第120頁）      6萬1000元 吳寶綢 合作金庫銀行西門分行 0000000000000 1.106年1月5日匯款單（他一卷第151、153頁） 2.交易明細表（調偵卷第120頁） 86 1385 0000000 50萬元 40 49萬元 銘吉有限公司 彰化商業銀行新湖分行 00000000000000 1.106年1月26日匯款單（他一卷第155頁） 2.交易明細表（調偵卷第121頁） 87 1388 0000000 50萬元 43 50萬元 銘吉有限公司 彰化商業銀行光隆分行 00000000000000 1.106年2月15日匯款單（他一卷第156至158頁） 2.交易明細表（調偵卷第121頁） 88 1391 0000000 10萬元 46 10萬元 銘吉有限公司 彰化商業銀行光隆分行 00000000000000 1.106年2月17日匯款單（他一卷第159至161頁） 2.交易明細表（調偵卷第121頁） 89 1392 0000000 150萬元 47 150萬元 銘吉有限公司 彰化商業銀行新湖分行 00000000000000 1.106年2月20日匯款單（他一卷第162至164頁） 2.交易明細表（調偵卷第121頁） 90 1393 0000000 23萬5000元 48 23萬5000元 銘吉有限公司 彰化商業銀行新湖分行 00000000000000 1.106年2月21日匯款單（他一卷第165頁） 2.交易明細表（調偵卷第121頁） 91 1397 0000000 120萬元 52 120萬元 銘吉有限公司 彰化商業銀行光隆分行 00000000000000 1.106年3月20日匯款單（他一卷第166至168頁） 2.交易明細表（調偵卷第121頁） 92 1400 0000000 70萬元 55 70萬元 銘吉有限公司 彰化商業銀行光隆分行 00000000000000 1.106年3月24日匯款單（他一卷第169至170頁） 2.交易明細表（調偵卷第121頁） 93 1409 0000000 70萬3000元 64 70萬元 銘吉有限公司 彰化商業銀行光隆分行 00000000000000 1.106年4月6日匯款單（他一卷第172至173頁） 2.交易明細表（調偵卷第121頁）      2970元 現金   1.106年4月6日匯款單（他一卷第172、174頁） 2.交易明細表（調偵卷第121頁）      30元 匯費   交易明細表（調偵卷第121頁） 94 1411 0000000 7萬5000元 無 7萬5000元 現金支出   交易明細表（調偵卷第121頁） 

附表二
㈠被告應於112年9月30日及113年3月31日以前各給付150萬元。 ㈡被告應於113年9月30日、114年3月31日、114年9月30日、115年3月31日、115年9月30日、116年3月31日以前，各給付100萬元。 ㈢被告應於116年9月30日以前給付262萬5400元。